【裁判字號】    89,交訴,39
【裁判日期】    890829
【裁判案由】    業務過失致死
【裁判全文】
臺灣士林地方法院刑事判決                          八十九年度交訴字第三九號
    公  訴  人  臺灣士林地方法院檢察署檢察官
    被      告  甲○○
右列被告因業務過失致死案件，經檢察官提起公訴（八十九年度偵字第五六三號），
本院判決如左：
    主    文
甲○○從事業務之人，因業務上之過失致人於死，處有期徒刑壹年。
    事    實
一、甲○○為陸達交通公司之曳引車司機，係以駕駛車輛為其業務之人。於民國（下
    ）八十八年十月十八日下午六時三十分許，甲○○駕駛車牌號碼為ＩＺ─一八五
    號曳引車，其後拖引車牌號碼為ＵＩ─二九號子車，沿台北市○○路○段由南往
    北行駛，其明知駕駛人駕駛汽車，應遵守道路交通標誌，並應注意車前況及兩車
    併行之間隔，以隨時採取必要之安全措施，而承德路六段與洲美街之交叉路口由
    承德路南向西方向，設有七時至九時及十七時至十九時禁止大貨車左轉之標誌，
    且當時天候雖為陰，但夜間有照明、路面乾燥、無缺陷、無障礙物、視距良好，
    並無不能注意之情事，竟仍疏未注意，駕駛上開曳引車沿承德路六段貿然由南向
    西違規左轉進入洲美街口行駛，且又疏未注意同向右側路緣有余炫寬騎乘車號Ａ
    ＰＸ─七０七號機車行進中，未與其保持適當安全之間隔，致其曳引車之子車勾
    撞余炫寬所騎乘之機車左後側，並將余炫寬連人帶車拖行至洲美街下坡處，嗣經
    跟隨在後之其他車輛車主喊叫及甲○○自覺異狀才停車發現上情，然已致余炫寬
    受有頭部外傷、顱內出血之傷害，經警送醫後不治死亡。
二、案經台灣士林地方法院檢察署檢察官據報相驗後自動檢舉及被害人余炫寬之父乙
    ○○告訴偵查起訴。
    理    由
一、訊據被告固坦承於右開時、地駕駛ＩＺ─一八五號曳引車、後拖引ＵＩ─二九號
    子車行經上開地點，與騎乘ＡＰＸ─七０七號機車之余炫寬發生車禍，並致余炫
    寬傷重不治死亡之事實，惟辯稱：伊根本無法看到被害人的人跟車，無從與他保
    持安全距離云云。經查：被害人余炫寬因本件車禍死亡之事實，業據告訴人乙○
    ○指訴綦詳，復有警製道路交通事故調查報告表、交通事故研判表、交通事故談
    話紀錄表、交通事故補充資料表各一份（以上均影本）及照片七十七張在卷可為
    佐證。而被害人余炫寬確因本件車禍死亡，亦經台灣士林地方法院檢察署檢察官
    督同法醫師到場相驗屬實，製有相驗筆錄、驗斷書、相驗屍體証明書各一份附卷
    足憑，並經證人李旭東於警訊中證述：「．．．聽見洲美路內有車輛碰撞聲音，
    我跳上高處觀望，發現有一部ＩＺ─一八五號重機車（應是ＡＰＸ─七０七號之
    誤）及騎士倒於東向西右側路邊，而肇事的聯結車繼續向西駛離約一百五十公尺
    ，被交警攔下。」等語（見卷附交通事故談話紀錄表）等語明確，另參照卷附相
    片及交通事故補充資料表記載：被告所駕駛之聯結車右後車身刮痕、子車右前輪
    擦痕，被害人所騎乘之重機車右側車身擦地痕、後車尾破裂、左後煞車燈破、左
    側坐墊破、前擋風板破裂、左後車身撞痕、左側保險桿破裂損壞之車損情形，及
    現場圖所示肇事後碎片散落於洲美街東向西車道，東距路口九公尺、北距路緣０
    ．七公克等情，顯示被告所駕駛之曳引車沿承德路六段左轉專用車道向西左轉洲
    美街時，右後側擦撞同向右側之被害人重機車左側車身甚明。按駕駛人駕駛汽車
    ，應遵守道路交通標誌；又汽車行駛時，駕駛人應注意車前況及兩車併行之間隔
    ，並隨時採取必要之安全措施，道路交通安全規則第九十條、第九十四條第三項
    分別定有明文。被告駕車自應注意上開規定，且依當時天候雖為陰，但夜間有照
    明、路面乾燥、無缺陷、無障礙物、視距良好，有上開調查報告表可參，並無不
    能注意之情事，且被告自承擔任曳引車司機五、六年等語（見本院審理筆錄），
    竟仍疏未注意於上開時段禁止大貨車左轉之標誌，且未與同向之被害人機車保持
    適當距離，致勾撞被害人機車，使被害人余炫寬傷重不治死亡，其有過失甚明，
    而被告所駕駛之曳引車因車體龐大、車身甚長，稍不注意即容易發生意外，駕駛
    上本應較一般人有較高之注意義務，於車體轉彎時尤然，而被告不思於此，反稱
    無法看到人、車，無法注意云云，實不足採信，本案經送台北市車輛行車事故鑑
    定委員會鑑定及台北市政府交通局覆議結果，均認定被告有過失，此分別有該會
    函文及八十八年十二月二十二日北鑑審字第八八六０二八六三００號鑑定意見書
    、該局函文及八十九年四月十日北市交鑑意字第五四二六號覆議意見書各一份附
    卷供參，被告既有過失，且其過失行為與被害人之死亡間復有相當因果關係，本
    件事證已臻明確，被告犯行洵堪認定。
二、被告為曳引車司機，係以駕車為其業務之人，其駕車肇事致人死亡，核其所為，
    係犯刑法第二百七十六條第二項之業務過失致死罪。爰審酌本件交通事故中，被
    告應負完全之過失責任、其素行、犯罪所生之危害、犯罪後之態度，迄未與告訴
    人達成和解，賠償告訴人所受損害等一切情狀，量處如主文所示之刑。
據上論斷，應依刑事訴訟法第二百九十九條第一項前段，刑法第二百七十六條第二項
，罰金罰鍰提高標準條例第一條前段，判決如主文。
本案經檢察官王壬貴到庭執行職務。
中      華      民      國      八十九      年    八    月    二十九    日
    臺灣士林地方法院刑事第二庭
                                    法  官  楊  迺  伶
右正本證明與原本無異。
如不服本判決，應於判決送達後十日內，向本院提出上訴狀。
                                    書記官  趙  彩  彤
中      華      民      國      八十九      年    八    月    三十一    日
附錄論罪科刑法條：
刑法第二百七十六條第二項：
從事業務之人，因業務上之過失犯前項之罪者，處五年以下有期徒刑或拘役，得併科
三千元以下罰金。


司法院資訊處製作；財團法人民間司法改革基金會備份。
